【裁判字號】    98,訴,2303
【裁判日期】    990728
【裁判案由】    損害賠償 等
【裁判全文】
臺灣高雄地方法院民事判決              98年度訴字第2303號
原      告  孟想家大樓管理委員會
法定代理人  甲○○
訴訟代理人  陳慧博律師
被      告  丙○○
被      告  高雄郵件中心郵局
法定代理人  吳民佑
訴訟代理人  蔡錫欽律師
複代理人    許龍升律師
上列當事人間損害賠償等事件，經本院於民國99年7 月7 日言詞
辯論終結，判決如下：
    主      文
被告丙○○應給付原告新臺幣參佰壹拾肆萬柒仟捌佰壹拾貳元，
及自民國九十八年十二月三日起至清償日止，按週年利率百分之
五計算之利息。
被告高雄郵件中心郵局應給付原告新臺幣參佰壹拾肆萬柒仟捌佰
壹拾貳元，及自民國九十八年四月二十二日起至清償日止，按週
年利率百分之五計算之利息。
被告丙○○依判決主文第一項給付，或被告高雄郵件中心郵局依
判決主文第二項給付後，在其給付範圍內，另一人免給付義務。
訴訟費用由被告丙○○或被告高雄郵件中心郵局負擔。
本判決第一項、第二項於原告以新臺幣壹佰零伍萬元為被告丙○
○或被告高雄郵件中心郵局預供擔保後，得為假執行，但被告高
雄郵件中心郵局如以新臺幣參佰壹拾肆萬柒仟捌佰壹拾貳元為原
告預供擔保，免為假執行。
    事實及理由
壹、程序部分：
一、原告之法定代理人已變更為甲○○，有原告檢附之高雄市左
    營區公所函1 份在卷可稽，茲據其具狀聲明承受訴訟，核無
    不合，應予准許。
二、被告丙○○經合法通知，未於言詞辯論期日到場，核無民事
    訴訟法第386 條各款所列情形，爰依原告聲請，由其一造辯
    論而為判決。
貳、實體部分：
一、原告主張：原告前曾至被告高雄郵件中心郵局，開立以原告
    為戶名，帳號0000000-0000000 號之乙種活期存款儲蓄帳戶
    ，約定取款除應有原告印章外，另應備齊主任委員、監察委
    員及財務委員（下稱主委、監委、財委）等印章，共同用印
    於取款條後，再由財委持蓋有上開印文之取款條至高雄郵件
    中心郵局始能提領存款。又被告丙○○係於民國96年7 月起
    任原告之財委並保管原告之存摺，詎其擅自偽造原告之大印
    及主委及監委之印章，並於附表所示時間蓋印於取款條而前
    往被告高雄郵件中心郵局領取款項，而被告高雄郵件中心郵
    局職員於其提款時比對印文，竟未發現被告丙○○偽造原告
    管理委員會大印印文右下角及左上角之形狀均為橢圓，而與
    真正原留印鑑之右下角及左上角均為直角不同，另主委侯微
    微及監委吳青璇之偽造私印印文之字體較真正印鑑為細小，
    而與真正印文對摺比對無法契合，此係以肉眼比對即可發現
    之明顯不同，被告高雄郵件中心郵局竟疏未注意達55次，並
    將款項支付予被告丙○○，使被告丙○○盜領如附表所示之
    新臺幣（下同）3,639, 812元款項，被告高雄郵件中心郵局
    顯有重大過失；嗣於97年10月22日經原告之保全公司幹部發
    現被告丙○○之不法行為後告知原告，原告即前往被告高雄
    郵件中心郵局辦理止付及餘額查詢，始發現原告前開帳戶內
    之公共基金僅餘601 元，被告丙○○於盜領期間雖曾有6 次
    將現金計492,000 元回存用以支付廠商貨款，惟其不法所得
    仍有3,147,812 元，被告丙○○並已於97年10月24日晚上與
    原告主委通電話時自認上情，亦經原告對之提起刑事告訴（
    現通緝中），又原告係因被告高雄郵件中心郵局未盡善良管
    理人之注意義務，致存款遭人盜領而受有上開損害，被告高
    雄郵件中心郵局顯有債務不履行之情事，且難認已依消費寄
    託契約提出給付而對原告生清償之效力，是原告仍得對之行
    使寄託物返還請求權，為此，爰依民法第179 條、第184 條
    第1 項前段、第962 條等規定，對丙○○提訴請求損害賠償
    ；另依據民法第226 條第1 項、第597 條等規定，對高雄郵
    件中心提起本訴，均請求擇一而為勝訴判決等語，並聲明：
    (一)丙○○或高雄郵件中心應給付原告3,147,812 元，及自訴
    狀繕本送達翌日起至清償日止，按週年利率5%計算之利息。
    (二)願供擔保，請准宣告假執行。
二、被告丙○○未於準備程序期日或言詞辯論期日到場，亦未提
    出任何書狀作何聲明或陳述。
三、被告高雄郵件中心郵局則以：被告丙○○所盜刻印章之印文
    與原告留在伊處之印文，二者以肉眼觀察無法看出異樣，且
    被告丙○○每次提領金額不大，客觀上難以認有異常之處，
    足見伊已盡善良管理人注意義務，並無何過失；況丙○○係
    原告財務委員，負責原告財務管理，其提領現金均以存摺附
    加提款條提領，存摺亦為其所保管，因此其係原告之受託人
    ，提領款項為原告之準占有人，依據民法第310 條第2 款及
    第966 條第1 項等規定，自生清償效力。另大樓依法應定期
    開會公告收支明細，而原告之主委或監委依規定應按月檢查
    財務報表及存款狀況，如能盡責，豈容被告丙○○盜領55次
    之多，故倘認伊有過失，原告亦顯與有過失等語資為抗辯。
    並聲明：(一)原告之訴及假執行之聲請均駁回。(二)願供擔保聲
    請宣告免為假執行。
四、原告與被告高雄郵政中心郵局對下列事項不予爭執：
  (一)原告前至被告高雄郵件中心郵局，開立以原告為戶名，帳號
    0000000-0000000 號之乙種活期存款儲蓄帳戶，約定取款除
    應有原告印章外，另應備齊主委、監委及財委等印章，共同
    用印於取款條後，始能提領存款。
  (二)被告丙○○自96年7 月起，擔任原告財委，負責原告財務之
    管理。又原告之存摺係由被告丙○○保管。監委之私章由監
    委保管，主委之私章及大樓之大印由主委保管。
  (三)被告丙○○偽造原告、主委及監委之印章，並自96年12月12
    日起至97年10月17日止，蓋印於取款條，至高雄郵件中心郵
    局領取款項。
  (四)原告已被領取之金額為如其所列附表所示款項3,639,812 元
    ，並扣除丙○○曾存回部分款項492,000 元，計目前遭被告
    丙○○盜領之金額為3,147,812 元。
  (五)原告提出之附件五之真正印鑑印文與郵局留存之印鑑卡之大
    印「孟想家大樓管理委員會」、主委「侯微微」、監委「吳
    青璇」私章印文（見本院卷第32頁）相同。
  (六)原告與被告高雄郵政中心對卷附電話錄音譯文內容不爭執。
  (七)原告以被告丙○○涉犯偽造文書等犯行，訴請臺灣高雄地方
    法院檢察署檢察官以98年度偵字第15610 號偵查案件偵辦，
    現被告丙○○通緝中。
五、本院之判斷：
    原告主張其於被告高雄郵件中心郵局設立上開帳號之乙種活
    期存款儲蓄帳戶，雙方成立消費寄託關係，並約定取款除應
    有原告之大印外，並備齊主委、監委、財委等人之印章印文
    於取款條後，再由財委持之至被告高雄郵件中心郵局始能提
    領存款，嗣因被告丙○○私刻原告委員會之大印及主委、監
    委之私印而蓋印於取款條上，並如附表所示時間前往被告高
    雄郵件中心郵局予以提領款項，致上開帳戶內之存款幾近提
    領一空，而被告高雄郵件中心郵局職員於其提款而比對印文
    時，復有重大過失而多次將款項交付予被告丙○○，自有債
    務不履行，並因被告丙○○非原告之債權準占有人，故被告
    高雄郵件中心郵局就該被盜領而支出之金額並未對原告發生
    清償之效果，被告丙○○、高雄郵件中心郵局均依法給付原
    告遭盜領之款項等語，惟被告高雄郵件中心郵局則以前揭情
    詞抗辯，是本件爭點為：原告上開帳戶內之款項，是否遭被
    告丙○○持偽造印章蓋印而盜領？被告丙○○是否屬債權準
    占有人而已發生清償之效力？原告就本事件之發生是否與有
    過失？茲分述如下：
  (一)原告於被告高雄郵件中心郵局設有上開乙種活期存款帳戶，
    又被告丙○○係分別於如附表所示時間持真正存摺及蓋印其
    財委私印暨其所偽造之原告管委會大印、主委侯微微、監委
    吳青璇之私印於提款單後，提領如附表所示之系爭款項，嗣
    曾回存492,000 元之支付廠商之款項，惟扣除其曾存回之部
    分款項後，目前計遭盜領之金額為3,147,812 元等事實，業
    據原告提出郵政存簿提款單影本、客戶歷史交易清單、告訴
    狀、真正印鑑印文、電話錄音譯文、錄音光碟、偽製之存摺
    明細、收支明細表（即財報）、真正之存摺明細等件為證，
    又原告主張此部分之事實為被告高雄郵件中心郵局所不爭執
    ，而被告丙○○則於相當時期受本院合法通知後，並未於言
    詞辯論期日到場或提出書狀就上開情事為爭執，惟由原告提
    出之上開錄音光碟及譯文已足認定被告丙○○已自認此部分
    事實，則本院依原告提出之資料內容為審核結果，既與原告
    所述之事實相符，應可認為真實，是原告本於侵權行為之法
    律關係，請求被告丙○○給付盜領之款項，自屬有據。
  (二)又按稱寄託者，為當事人一方，以物交付他方，他方允為保
    管之契約；寄託物為金錢時，推定其為消費寄託；於受寄人
    受領寄託金錢時，該寄託金錢之所有權即移轉於受寄人，且
    未定返還期限時，寄託人得隨時請求受寄人返還相同種類、
    品質、數量之寄託物，民法第第589條第1項、第603條第1項
    、第602 條第1 項、第597 條、598 條第1 項分別定有明文
    。又金融機關與客戶間之活期存款契約，具有消費寄託之性
    質，客戶得隨時請求返還寄託物。另按銀行接受存款，其與
    存戶間，乃屬金錢寄託關係，而寄託為金錢時，推定受寄人
    無返還原物之義務，僅須返還同一數額；又受寄人僅須返還
    同一數額者，寄託物之利益及危險，於該物交付時移轉於受
    寄人，民法第603 條第1 項、第2 項分別定有明文。故銀行
    存款倘確係被第三人所冒領，則受損害者乃銀行，存款人對
    於銀行仍非不得行使寄託物返還請求權（最高法院55年度台
    上字第3018號判例參照）。另按乙種活期存款戶與金融機關
    之間為消費寄託關係，第三人持真正存摺並在取款條上盜蓋
    存款戶真正印章向金融機關提取存款，金融機關不知其係冒
    領而如數給付時，為善意的向債權之準占有人清償，依民法
    第310 條第2 款規定，對存款戶固有清償之效力，惟第三人
    持真正存摺而蓋用偽造之印章於取款條上提取存款，則不能
    認係債權之準占有人，縱令金融機關以定式契約與存款戶訂
    有特約，約明存款戶事前承認，如金融機關已盡善良管理人
    之注意義務，以肉眼辨認，不能發見蓋於取款條上之印章係
    屬偽造而照數付款時，對存款戶即發生清償之效力，亦因此
    項定式契約之特約，有違公共秩序，應解為無效，不能因而
    謂金融機關向第三人清償係經債權人即存款戶之承認而生清
    償之效力（最高法院73年10月2 日73年度第11次民事庭會議
    決議參照）。縱令金融機關之職員以肉眼判別印章之真偽並
    無過失，然存款為第三人偽刻印章所冒領，該金融機關僅得
    對冒領人為損害賠償之請求，要不得以第三人冒領之事由，
    主張對於被上訴人已生清償之效力。（最高法院57年台上字
    第29 65 號判例參照）。並按債務人非依債務本旨實行提出
    給付者，不生提出之效力，民法第235 條第1 項前段定有明
    文。故必該第三人係持真正存摺並取款條上蓋用真正之印章
    提取存款者，始符合「債權準占有人」要件，否則僅屬單純
    冒領，與民法第310 條第2 款規定無涉。經查：
  1.被告丙○○所持以蓋用之印章中，除其財委私印為真正外，
    其餘印文既均係遭被告丙○○以偽刻之印章所蓋，顯非原告
    與被告高雄郵件中心郵局所約定之原留大印及侯微微、吳青
    璇之印鑑之印文，則揆諸上開說明，被告丙○○自非債權之
    準占有人，被告高雄郵件中心郵局對被告丙○○之付款行為
    ，對原告並不生清償之效力，則原告主張依據兩造間消費寄
    託之法律關係，被告高雄郵件中心郵局仍負有返還寄託物存
    款之義務，自非無據。而被告高雄郵件中心郵局雖謂被告丙
    ○○既係原告之財委，並保管原告之存摺，提款條上所蓋印
    之印文既與真正之印文以肉眼比對係屬相同，應屬原告之受
    託人，自係屬債權準占有人，又其於比對印文時並無何過失
    ，自屬不可歸責云云。然揆諸前揭法條及判例、決議，被告
    丙○○係持偽造印章蓋印於取款條上，此為被告高雄郵件中
    心郵局所不爭執，則被告丙○○自不符合「債權準占有人」
    要件，是縱使被告丙○○提領款項時係持有真正存摺，暨縱
    令被告高雄郵件中心郵局之職員以肉眼判別提款單之印鑑與
    原留印鑑相符而無過失，仍不能認被告丙○○係債權之準占
    有人，且難謂被告高雄郵件中心郵局所為之給付對於原告具
    有清償之效力而得拒絕付款。從而，原告主張其已遭被告丙
    ○○領取之金額為如其所列附表所示款項3,639,812 元，並
    扣除丙○○曾存回之款項後，目前計遭盜領而受損之金額為
    3,147,812 元，而因被告高雄郵件中心郵局對被告丙○○之
    支付並不對原告生清償之效力，則其依據消費寄託之法律關
    係，依法行使寄託物返還請求權，請求被告高雄郵件中心郵
    局返還上開受損之金額及加付自起訴狀繕本送達之翌日起算
    之法定遲延利息，自屬有據，應予准許。
  2.至於被告高雄郵件中心郵局抗辯依最高法院73年度第10次民
    事庭會議決議，金融機關如已盡善良管理人之注意，則不負
    損害賠償責任云云，惟查上開決議係就甲種活期存款戶與金
    融機關之關係而為說明及決議，核與本件係屬乙種活期存款
    戶與金融機關之關係尚屬有異，本不得比附援引而為有利之
    論據。且如前述，不論被告高雄郵件中心郵局是否已盡善良
    管理人之注意義務，惟其所為之支付對原告並不生清償效力
    ，自不得以此作為拒絕支付之論據。
  3.按損害之發生或擴大，被害人與有過失者，法院得減輕賠償
    金額或免除之，民法第217 第1 項定有明文。本件被告高雄
    郵件中心郵局雖抗辯原告之主委及監委應按月檢查財務帳冊
    ，倘確為盜領，豈容許被告丙○○盜領55次之多，故原告亦
    屬與有過失云云。惟查，被告高雄郵件中心郵局對原告陳述
    之上開帳戶提款流程及原告之財務報表（即收支明細表，下
    稱財報）製作流程並不爭執（見本院卷第151 頁）；又其對
    證人乙○○證稱：財報係由財委製作草稿交由管理組長後送
    回保全公司繕打後張貼公告，因為影本之餘額跟財報一致，
    所以未能發現異常，事後才知存摺影本及財報都是偽製等語
    （見本院卷第129 頁、第132 頁），表示無意見，足見原告
    主張本件係因被告丙○○預謀犯案，因其提供之存摺影本內
    容係屬偽造，保全依據此不實資料而製作之財報內容亦屬不
    實，已據被告丙○○於錄音譯文坦承不諱，是原告之主委、
    監委並無從被告丙○○提供之存摺影本、財報資料審核有何
    不符之處，亦無從發現遭盜取款項等語，應非子虛；並斟酌
    原告之主委、監委、財委各司其職，原告依常態之方式檢查
    收支帳戶情形，且仍各自保管取款之印章，自無可能知悉被
    告丙○○另有偽刻其等之印章並偽製財報、存摺影本而盜取
    款項之情；則原告係因被告丙○○之偽造印章蓋印提領印文
    而受害，而其對每月查核帳戶之帳目及對印章之保管使用既
    無過失，亦未曾同意於上述之取款憑條蓋章及將款項交付被
    告丙○○，均已如前述，自難謂有何與有過失之情。被告高
    雄郵件中心郵局抗辯因原告之主委、監委未具體查核存摺原
    本及帳冊致使其受害，為與有過失云云，尚無足採。
  (三)末原告除援引上開請求權依據外，復依民法第179 條、第96
    2 規定及債務不履行之法律關係請求被告丙○○、被告高雄
    郵件中心郵局給付上開款項一節，因本院既已准許原告各本
    於侵權行為之法律關係、寄託物返還請求權，向被告丙○○
    、高雄郵件中心郵局請求給付，且依原告之請求而擇一適用
    ，則原告得否另依其餘之法律關係請求，本院即不再審酌，
    併此敘明。
  (四)另按不真正連帶債務，係數債務人基於不同之債務發生原因
    ，就同一內容之給付，對於同一債權人各負全部給付義務，
    因一債務人給付，他債務人即同免其責任。最高法院著有92
    年度台上字第1540號判決意旨足資參佐。本件被告丙○○係
    依侵權行為之法律關係負損害賠償責任，而被告高雄郵件中
    心郵局則依民法寄託物返還請求權之規定負返還寄託物之責
    ，是各該被告係基於不同債務發生原因，就同一損害賠償給
    付內容，對原告各負給付義務，揆諸前開說明，被告丙○○
    與被告高雄郵件中心郵局為不真正連帶債務人，因其中一被
    告給付損害賠償，另一被告即免其責任。
六、綜上所述，原告主張其所有上開帳戶遭被告丙○○持存摺及
    偽造印章蓋印而盜領如附表所示金額，於扣除被告丙○○曾
    存回之部分款項後，目前計遭被告丙○○盜領而受損之金額
    為3,147,812 元，又因被告丙○○持偽造印章而提領款項，
    不能認係債權之準占有人，被告高雄郵件中心郵局不得以其
    所為之給付，抗辯對於原告生清償之效力等語為可採信，復
    難認原告就本事件之發生及擴大與有過失，已如上述。從而
    ，原告基於侵權行為損害賠償等法律關係，請求被告丙○○
    給付原告3,147,812 元及自起狀繕本送達被告丙○○之翌日
    起（即98年12月23日起，見本院卷第108 頁），及依據寄託
    物返還請求權請求被告高雄郵件中心郵局給付原告3,147,81
    2 元及自起狀繕本送達之翌日起（即98年4 月22日起，見本
    院卷第185 頁），均至清償日止，按週年利率5%計算之法定
    遲延利息，又於被告丙○○或被告高雄郵件中心郵局給付上
    開金額時，在其給付範圍內，另一人免給付義務，洵屬正當
    ，應予准許。
七、本件原告及被告高雄郵件中心郵局均陳明願供擔保，聲請宣
    告假執行、免為假執行，核於法均無不合，爰分別酌定相當
    擔保金額准許之。
八、本件事證已臻明確，兩造其餘主張及攻擊防禦方法，經審酌
    已不影響本件判決之結果，爰不一一論述，另原告雖請求就
    提款單與被告留存之印鑑卡送請鑑定，惟如前述，取款單之
    印文既屬偽造，不論該印文與郵局留存之印文經鑑定後之結
    果是否相似，均不生清償效力，而無再為鑑定之必要，併予
    指明。
九、據上論結，原告之訴為有理由，依民事訴訟法第385 條第1
    法第78條、第85條第2項、第390 條第2 項、第392 條第2項
    ，判決如主文。
中    華    民    國    99    年    7     月    28    日
                  民事第四庭  法  官  楊淑珍
正本係照原本作成。
如不服本判決，應於送達後20日內，向本院提出上訴狀並表明上
訴理由，如於本判決宣示後送達前提起上訴者，應於判決送達後
10日內補提上訴理由書（須附繕本）。
中    華    民    國    99    年    7     月    28    日
                              書記官  吳良美
附表：
┌──┬────┬──────┬┬──┬────┬──────┬┬──┬────┬──────┐
│編號│盜領時間│金額/ 新臺幣││編號│盜領時間│金額/ 新臺幣││編號│盜領時間│金額/ 新臺幣│
├──┼────┼──────┤├──┼────┼──────┤├──┼────┼──────┤
│ 1  │96.12.12│ 20,000元   ││ 20 │97.03.17│200,000元   ││ 39 │97.07.22│ 27,000元   │
├──┼────┼──────┤├──┼────┼──────┤├──┼────┼──────┤
│ 2  │96.12.12│  4,960元   ││ 21 │97.03.20│100,000元   ││ 40 │97.07.24│ 21,000元   │
├──┼────┼──────┤├──┼────┼──────┤├──┼────┼──────┤
│ 3  │96.12.12│  5,000元   ││ 22 │97.03.31│150,000元   ││ 41 │97.07.30│ 28,000元   │
├──┼────┼──────┤├──┼────┼──────┤├──┼────┼──────┤
│ 4  │96.12.12│  5,500元   ││ 23 │97.04.10│ 50,000元   ││ 42 │97.08.05│ 40,000元   │
├──┼────┼──────┤├──┼────┼──────┤├──┼────┼──────┤
│ 5  │96.12.12│ 99,750元   ││ 24 │97.04.14│ 80,000元   ││ 43 │97.08.07│ 44,000元   │
├──┼────┼──────┤├──┼────┼──────┤├──┼────┼──────┤
│ 6  │96.12.12│ 12,000元   ││ 25 │97.04.16│ 70,000元   ││ 44 │97.08.22│ 26,000元   │
├──┼────┼──────┤├──┼────┼──────┤├──┼────┼──────┤
│ 7  │96.12.18│ 50,000元   ││ 26 │97.05.05│200,000元   ││ 45 │97.09.03│ 35,000元   │
├──┼────┼──────┤├──┼────┼──────┤├──┼────┼──────┤
│ 8  │96.12.18│ 20,000元   ││ 27 │97.05.12│200,000元   ││ 46 │97.09.05│ 25,000元   │
├──┼────┼──────┤├──┼────┼──────┤├──┼────┼──────┤
│ 9  │96.12.18│ 30,000元   ││ 28 │97.05.19│ 50,000元   ││ 47 │97.09.12│ 28,000元   │
├──┼────┼──────┤├──┼────┼──────┤├──┼────┼──────┤
│ 10 │96.12.26│ 81,790元   ││ 29 │97.05.20│ 90,000元   ││ 48 │97.09.15│ 22,000元   │
├──┼────┼──────┤├──┼────┼──────┤├──┼────┼──────┤
│ 11 │96.12.26│ 71,000元   ││ 30 │97.05.27│ 20,000元   ││ 49 │97.09.19│ 29,000元   │
├──┼────┼──────┤├──┼────┼──────┤├──┼────┼──────┤
│ 12 │96.12.26│100,000元   ││ 31 │97.05.30│  5,000元   ││ 50 │97.09.24│ 23,000元   │
├──┼────┼──────┤├──┼────┼──────┤├──┼────┼──────┤
│ 13 │96.12.31│200,000元   ││ 32 │97.06.12│ 20,000元   ││ 51 │97.10.09│ 11,000元   │
├──┼────┼──────┤├──┼────┼──────┤├──┼────┼──────┤
│ 14 │97.01.11│200,000元   ││ 33 │97.06.13│ 35,000元   ││ 52 │97.10.13│  9,000元   │
├──┼────┼──────┤├──┼────┼──────┤├──┼────┼──────┤
│ 15 │97.01.16│100,000元   ││ 34 │97.06.23│ 24,000元   ││ 53 │97.10.14│ 10,000元   │
├──┼────┼──────┤├──┼────┼──────┤├──┼────┼──────┤
│ 16 │97.01.22│200,000元   ││ 35 │97.06.30│ 40,000元   ││ 54 │97.10.15│  4,000元   │
├──┼────┼──────┤├──┼────┼──────┤├──┼────┼──────┤
│ 17 │97.02.13│200,000元   ││ 36 │97.07.04│ 48,812元   ││ 55 │97.10.17│ 35,000元   │
├──┼────┼──────┤├──┼────┼──────┤├──┴────┴──────┤
│ 18 │97.02.22│200,000元   ││ 37 │97.07.08│ 50,000元   ││ 總計：3,639,812元          │
├──┼────┼──────┤├──┼────┼──────┤│                            │
│ 19 │97.03.10│100,000元   ││ 38 │97.07.16│ 90,000元   ││                            │
└──┴────┴──────┴┴──┴────┴──────┴┴──────────────┘

司法院資訊處製作；財團法人民間司法改革基金會備份。
